# 请教陈版主，关于生产设备、生产消耗品一同销售情况下的特殊会计处理

提问人：a543381964 时间：2022-10-21 11:13:23
[url=]请教陈版主：
公司及子公司主要从事化工原料及产品，近两年进一步拓展了相关生产设备研发制造销售业务，为开拓市场，存在以下业务模式：[/url]交易模式：（初始不收取设备费用但有保底药水结算量）双方协议由甲方购买乙方生产用药水，[url=]乙方配送一条生产设备[/url] 供甲方配套生产使用，该设备核价 400 万元万元 / 条条，在设备交付正常使用后，[url=]累计生产[/url] 200 万万㎡㎡ PCB产能以内(含 200 万㎡)按照 10 元/㎡（（高于市高于市 场 价价 2 元元 / ㎡）㎡）药水承包单价， 200 万㎡ PCB产能(含 200 万㎡)以后，甲乙双方再根据当时各项物料对应市场行情重新商议后续水平沉铜承包单价，[url=]该条线自交机后[/url]1-6月无产能限制，后续最低产能为 2 万㎡ /月，当月生产不足 2 万㎡按 2 万㎡对应货款收费。
完成后设备归属对方。需解决的 问题 ：：1.上述交易模式是否向客户转移了设备控制权？如果未转移控制权应如何进行会计处理。2. 制造设备和销售药水是否构成两项单项履约义务？3. 如果转移了设备控制权且制造设备构成单项履约义务，制造设备是否满足某一时段内履约义务？
4.是否考虑存在的重大融资成本，折现期限如何确定？
上海上海 证 券交易所会 计监 管管 动态 （（ 2021 年第年第 3 期期））案例研究有 类 似案例似案例（（ 见 附件附件 7、 8、 9、 10 页 ），），但未但未 对 第第 4 个个 问题发 表意表意 见上海证券交易所会计监管动态（ 2021 年第 3 期）.pdf
2022-10-21 11:11 上传
605.48 KB, 下载次数: 17

回答人：chenyiwei
“该设备核价 400 万元/条，在设备交付正常使用后，累计生产 200 万㎡PCB产能以内(含 200 万㎡)按照 10 元/㎡（高于市场价 2 元/㎡）药水承包单价， 200 万㎡ PCB产能(含 200 万㎡)以后，甲乙双方再根据当时各项物料对应市场行情重新商议后续水平沉铜承包单价”；“该条线自交机后1-6月无产能限制，后续最低产能为 2 万㎡/月，当月生产不足 2 万㎡按 2 万㎡对应货款收费”：从这些安排来看，该生产线最初的 200 万㎡产能需额外加价用于收回设备投资，最迟在 100 个月内全部收回。如果该设备的使用寿命明显超过 100 个月，其整个寿命期内的产能预计远高于 200 万㎡，则可以认为该设备所有权上的主要风险和报酬，以及设备的控制权，已转移给甲方，乙方可在设备安装调试完成时确认设备的销售收入并结转成本。基于可变对价的原则，可按最谨慎做法，即100 个月内每月收回 4 万元，估算设备销售的未来现金流量及其时间分布，以其折现值作为设备销售收入。即此时的设备制造和药水销售构成两项履约义务。
由于收款时间较长，故需考虑重大融资成分因素。